# 关于长投的问题

提问人：longwuwy 时间：2018-01-14 11:11:33
各位老板，请问一下，我对一个公司控股47%，控制了董事会五席中的三席，可以实现控制，但是原来的二股东收购了另外一个小股东股权，并改组了董事会，控制了其中三个席位，我方对这个公司失去了控制，长投核算方法由成本法转为权益法，合并报表需要追溯调整，这种情况第一次遇到，不知道还有哪些需要注意的事项？

回答人：chenyiwei
因其他股东的行为也可能导致本公司被动失去对子公司的控制权。这种情况，本公司个别报表层面直接就所持股份比例（47%）改为权益法核算并追溯调整；合并报表层面需在丧失控制权之日就该47%股权按公允价值重新计量，与原先对应的子公司净资产账面价值份额之间的差额确认为投资收益，并以重新计量后的公允价值作为后续权益法核算的成本基础。